臺灣新北地方法院刑事判決
111年度審易字第2074號
公  訴  人  臺灣新北地方檢察署檢察官
被      告  黃家新



上列被告因竊盜案件，經檢察官提起公訴（111年度偵字第30151
號），於準備程序中，被告就被訴事實為有罪之陳述，經告以簡
式審判程序之旨，並聽取當事人之意見後，本院裁定進行簡式審
判程序，並判決如下：
    主  文
黃家新犯侵入住宅竊盜罪，處有期徒刑陸月，如易科罰金，以新
臺幣壹仟元折算壹日。
未扣案之犯罪所得黑色鞋子貳雙沒收，於全部或一部不能沒收或
不宜執行沒收時，追徵其價額。
    事實及理由
一、本件犯罪事實及證據，除犯罪事實欄一第7至8行「無故侵入
    新北市○○區○○街0巷00號3樓」後補充「之公寓樓梯間」；證
    據部分另補充「被告黃家新於本院準備程序及審理中之自白
    」外，其餘犯罪事實及證據，均引用如附件起訴書之記載。
二、按刑法第321 條第1 項第1 款之侵入住宅竊盜罪，其所謂「
    住宅」，乃指人類日常居住之場所而言，公寓亦屬之。至公
    寓樓下之「樓梯間」，雖僅供各住戶出入通行，然就公寓之
    整體而言，該樓梯間為該公寓之一部分，而與該公寓有密切
    不分之關係，故侵入公寓樓下之樓梯間竊盜，難謂無同時妨
    害居住安全之情形，自應成立刑法第321 條第1 項第1 款侵
    入住宅竊盜罪（最高法院76年台上字第2972號判例意旨參照
    ）。查被告擅自進入本案公寓住宅樓梯間行竊，而樓梯間屬
    公寓之一部份，為該住處之延伸，與此住宅有密切不可分之
    關係，被告所為顯已直接危害住戶之日常居住安寧，當屬侵
    入住宅無訛。是核被告所為，係犯刑法第321條第1項第1款
    之侵入住宅竊盜罪。
三、被告構成累犯之事實及應加重其刑之事項，均應由檢察官主
    張並具體指出證明之方法後，經法院踐行調查、辯論程序，
    方得作為論以累犯及是否加重其刑之裁判基礎。又所謂檢察
    官應就被告構成累犯事實「具體指出證明方法」，係指檢察
    官應於法院調查證據時，提出足以證明被告構成累犯事實之
    前案徒刑執行完畢資料，例如前案確定判決、執行指揮書、
    執行函文、執行完畢（含入監執行或易科罰金或易服社會勞
    動執行完畢、數罪係接續執行或合併執行、有無被撤銷假釋
    情形）文件等相關執行資料，始足當之。至一般附隨在卷宗
    內之被告前案紀錄表，係司法機關相關人員依憑原始資料所
    輸入之前案紀錄，僅提供法官便於瞭解本案與他案是否構成
    同一性或單一性之關聯、被告有無在監在押情狀等情事之用
    ，並非被告前案徒刑執行完畢之原始資料或其影本，是檢察
    官單純空泛提出被告前案紀錄表，尚難認已具體指出證明方
    法而謂盡其實質舉證責任（最高法院刑事大法庭110年度台
    上大字第5660號裁定意旨參照）。查本件起訴書固記載被告
    構成累犯前科，惟檢察官僅依被告前案紀錄表構成累犯之部
    分簡要記載於起訴書上，就被告構成累犯之事實及應加重其
    刑事項，未具體指出證明之方法，依上述大法庭裁定意旨，
    本案被告不論以累犯，但列為刑法第57條第5款所定「犯罪
    行為人之品行」之審酌事項（詳後述）。　　
四、爰以行為人之責任為基礎，審酌被告不思以正途獲取財物，
    而恣意侵入他人住宅竊取財物，對社會治安、告訴人財產安
    全造成危害，應予非難，兼衡其犯罪之動機、目的、手段、
    所行竊之財物價值，犯後坦承犯行，惟尚未賠償告訴人財物
    損失，暨被告有竊盜前科之素行（有被告前案紀錄表在卷可
    參）、智識程度為高職畢業、自陳入監前從事撿回收工作、
    月薪約新臺幣（下同）2萬元、需扶養80幾歲之雙親（參本
    院簡式審判筆錄第4頁及其個人戶籍資料）等一切情狀，量
    處如主文所示之刑，並諭知易科罰金之折算標準，以資懲儆
    。
五、被告本案犯行所竊得之黑色鞋子2雙（價值7,500元），未據
    扣案，亦未實際合法發還，爰依刑法第38條之1第1項前段之
    規定宣告沒收，並於全部或一部不能沒收或不宜執行沒收時
    ，依同條第3項之規定，追徵其價額。
據上論斷，應依刑事訴訟法第273條之1第1項、第299條第1項前
段、第310條之2、第454條第2項，判決如主文。
本案經檢察官魏子凱偵查起訴，由檢察官王佑瑜到庭執行公訴。
中    華    民    國    111   年    11    月     3    日
                  刑事第二十三庭  法  官  朱學瑛
上列正本證明與原本無異。
如不服本判決，應於判決送達後20日內敘明上訴理由，向本院提
出上訴狀(應附繕本)，上訴於臺灣高等法院。其未敘述上訴理由
者，應於上訴期間屆滿後20日內向本院補提理由書「切勿逕送上
級法院」。
                                  書記官  盧姿妤
中    華    民    國    111   年    11    月     3    日
附錄本案論罪科刑法條全文：
中華民國刑法第321條
犯前條第 1 項、第 2 項之罪而有下列情形之一者，處 6月以上
 5 年以下有期徒刑，得併科 50 萬元以下罰金：
一、侵入住宅或有人居住之建築物、船艦或隱匿其內而犯之。
二、毀越門窗、牆垣或其他安全設備而犯之。
三、攜帶兇器而犯之。
四、結夥三人以上而犯之。
五、乘火災、水災或其他災害之際而犯之。
六、在車站、港埠、航空站或其他供水、陸、空公眾運輸之舟、
    車、航空機內而犯之。
前項之未遂犯罰之。

附件：
臺灣新北地方檢察署檢察官起訴書
                                    111年度偵字第30151號
　　被　　　告　黃家新　男　55歲（民國00年00月00日生）
　　　　　　　　　　　　住新北市○○區○○街000號
　　　　　　　　　　　　國民身分證統一編號：Z000000000號
上列被告因竊盜案件，已經偵查終結，認應提起公訴，茲將犯罪
事實及證據並所犯法條分敘如下：
　　　　犯罪事實
一、黃家新前因竊盜案件，經臺灣新北地方法院(下稱新北地院)
    以109年度審簡字第351號判決判處有期徒刑6月確定；復因
    竊盜案件，經新北地院以109年度審易字第1430號判決判處
    有期徒刑6月確定，上揭案件經新北地院以109年度聲字第42
    49號裁定應執行刑為有期徒刑10月確定，並於民國110年5月
    31日縮短刑期執行完畢。猶不知悛悔，竟意圖為自己不法之
    所有，於民國111年3月6日16時許，無故侵入新北市○○區○○
    街0巷00號3樓，徒手竊取陳欣妤放置於門口之黑色鞋子2雙
    （共價值新臺幣7,500元）得手。嗣經警方據報調閱監視錄
    影畫面，始悉上情。
二、案經陳欣妤訴由新北市政府警察局三峽分局報告偵辦。
　　　　證據並所犯法條
一、證據資料暨待證事實
編號 證據名稱 待證事實 1 被告黃家新於警詢之自白 全部犯罪事實 2 告訴人陳欣妤於警詢之指訴 全部犯罪事實 3 監視錄影畫面翻拍照片 證明被告有為本件竊盜犯行之事實 
二、核被告所為，係犯刑法第321條第1項第1款侵入住宅竊盜罪 
    嫌(報告意旨認被告涉犯刑法第320條第1項竊盜罪嫌，容有
    誤會)。被告前曾受如犯罪事實欄所載有期徒刑執行完畢，
    有刑案資料查註紀錄表在卷可佐，5年內故意再犯本案有期
    徒刑以上之罪，請審酌司法院釋字第775號解釋意旨，是否
    符合刑法第47條第1項累犯之要件加重其刑。  
三、依刑事訴訟法第251條第1項提起公訴。
  　此　致
臺灣新北地方法院
中　　華　　民　　國　 111　　年　　9 　　月　　20　　日
　　　　　　　　　　　　　　檢　察　官  魏子凱